智慧財產及商業法院民事裁定  
110年度民商訴字第26號
聲  請  人
即  原  告  宏碁股份有限公司
法定代理人  陳俊聖              
訴訟代理人  邵瓊慧律師
            歐陽漢菁律師
            趙國璇律師
相  對  人
即  被  告  美商怪物能量公司(Monster Energy Company)
法定代理人  羅尼沙克斯（Rodney C. Sacks）
訴訟代理人  郭建中律師
複 代理 人  李諭汶律師
訴訟代理人  許綾殷律師
            陳思涵律師
            陳羿愷律師
上列當事人間確認請求權不存在事件，聲請人聲請裁定停止訴訟
程序，本院裁定如下：
    主  文
本件於本院一一一年度民商上字第九號請求排除侵害商標權行為
等事件民事訴訟終結前，停止訴訟程序。　　
　　理  由
一、民事訴訟法第182條第1項規定：訴訟全部或一部之裁判，以
    他訴訟之法律關係是否成立為據者，法院得在他訴訟終結前
    以裁定停止訴訟程序。而訴訟全部或一部之裁判，以他訴訟
    之法律關係是否成立為據者，係指他訴訟之法律關係是否成
    立，為本件訴訟先決問題者而言（最高法院18年抗字第56號
    民事裁判先例可資參照）。又觀其立法目的在於避免先決問
    題之訴訟與本訴各自裁判，造成相互歧異。　　
二、聲請意旨略以：本件訴訟與本院111年度民商上字第9號請求
    排除侵害商標權行為等事件（下稱另案）因具有相牽連之情
    事，為避免裁判矛盾及司法資源之浪費，本件訴訟於另案確
    定前應無同時進行必要，爰依民事訴訟法第182條第1項規定
    ，請准裁定停止本件訴訟程序等語。
三、經查：
　㈠本院110年度民商訴字第20號請求排除侵害商標權行為等事件
    （即另案一審案號）之原告、被告即本件相對人即被告、聲
    請人即原告（以下均以本件之原告、被告代稱），被告主張
    原告使用與被告註冊第01933052號「PREDATOR」商標（下稱
    系爭商標）相同或近似之PREDATOR SHOT等商標，推出與被
    告相同之能量飲料商品，故意侵害被告商標權，聲明原告不
    得使用相同或近似於系爭商標之圖樣於能量飲料或其他類似
    商品，應將判決登報並為損害賠償等情，有另案民國110年1
    月13日民事起訴狀在卷可稽（卷二第461至469頁）。目前另
    案一審業已判決，被告不服提起上訴，現以本院111年度民
    商上字第9號繫屬中，有一審判決書影本及前案資料查詢在
    卷可稽（卷五第423至450頁、卷六第33頁）。
　㈡本件訴訟原告主張其推出之PREDATOR SHOT能量飲乃其「PRED
    ATOR」系列商標之一環，未侵害被告系爭商標之商標權，聲
    明請求確認被告基於系爭商標對原告使用之文字及圖樣於提
    神飲料商品或其包裝容器及與上開商品有關之商業文書或廣
    告之損害賠償請求權、侵害排除請求權及侵害防止請求權，
    均不存在；被告不得以任何方式妨礙、干擾或阻止原告使用
    之文字及圖樣於提神飲品商品或其包裝容器及與上開商品有
    關之商業文書或廣告，以及自行或委託他人持有、陳列、製
    造、販賣、輸出或輸入上開商品等行為等情，有110年2月4
    日收文之民事起訴狀及民事準備㈠狀在卷可稽（卷一第12頁
    、卷二第450頁）。目前本件訴訟已於準備程序協同兩造整
    理爭執及不爭執事項，此有本院111年8月10日準備程序筆錄
    在卷可稽（卷六第27至31頁）。
　㈢觀諸前述二者訴訟之當事人及原因事實相同，均係就原告使
    用之商標、文字或圖樣是否侵害被告系爭商標之爭議，其訴
    訟標的法律關係所由生之原因事實具有事實上及法律上之共
    同點，訴訟標的相牽連或得以一訴主張，有避免裁判矛盾之
    必要，此與首揭民事訴訟法第182條第1項立法目的相同，雖
    二者未必具有先決問題關係，惟另案繫屬在先且已為一審判
    決，基於避免重複審理及裁判矛盾等目的，本院認應類推適
    用民事訴訟法第182條第1項規定，亦即在另案民事訴訟終結
    前，有裁定停止本件民事訴訟程序之必要，被告對於暫先停
    止本件訴訟程序並無異議（卷六第28頁），原告聲請應予准
    許。 
四、據上論結，本件聲請為有理由，爰裁定如主文。　
中　　華　　民　　國　　111 　年　　10　　月　　18　　日
　　                      智慧財產第一庭
　　                              法  官　陳端宜
以上正本係照原本作成。
如對本裁定抗告，應於裁定送達後10日內向本院提出抗告狀，並
繳納抗告費新臺幣1,000元。
中　　華　　民　　國　　111 　年　　10　　月　　18　　日
　　　　　　　　　　　　　　　    書記官　吳祉瑩